臺灣高雄地方法院刑事判決　　　　　　　93年度訴字第2333號
公　訴　人　臺灣高雄地方法院檢察署檢察官
被　　　告　乙○○　男　35歲.
選任辯護人　林樹根律師
　　　　　　莊雯琇律師
　　　　　　邱麗妃律師
上列被告因毒品危害防制條例案件，經檢察官提起公訴（93年度
偵字第15711號），本院判決如下：
      主  文
乙○○共同連續販賣第一級毒品，處有期徒刑拾肆年。
販賣毒品所得財物新台幣壹萬陸仟元沒收，如全部或一部不能沒
收時，以其財產抵償之。
販賣毒品所用之行動電話壹具（內含門號0000000000號SIM卡壹
張，序號000000000000000號）沒收。
      事  實
一、乙○○曾於民國89年間因違反毒品危害防制條例第四條第一
    項之販賣第一級毒品罪未遂，經台灣高等法院高雄分院以93
    年度上更（一）字第61號判處有期徒刑7年6月，經上訴最高
    法院以93年度台上字第4998號判決駁回確定（未構成累犯及
    確定與本件無連續犯關係），仍不知悔改，夥同丁○○（業
    已判決確定執行中），共同基於販賣第一級毒品海洛因牟利
    之概括犯意聯絡，自89年11月某日起，至90年2月12日上午
    10時許止，由丙○○以其號碼為0000000000號行動電話，撥
    打綽號「阿德」即丁○○與乙○○共用之0000000000號行動
    電話，在電話中與丁○○或乙○○言明購買之數量、價格，
    並約定交易時間及指定高雄市○○○路某超商附近等地點，
    雙方碰面後，丙○○先將購買毒品之金錢交予丁○○，丁○○再帶同丙○○至預先藏放毒品之地點，告知丙○○自己去
    拿取毒品之方式，每次交易毒品金額新台幣（下同）1000元
    至6000元不等，連續販賣第一級毒品海洛因約十餘次予丙○○施用，共得款至少16000元。嗣因警方監聽丙○○上開行
    動電話與上開丁○○、乙○○共用之0000000000號行動電話
    ，並於90年2月12日中午12時許，搜索丙○○在高雄縣大寮
    鄉○○村○○路225之36號住處，查扣丙○○甫向丁○○以
    2000元購得之海洛因一包，丙○○因而供述毒品來源係向丁○○購得。於90年2月20日並配合警方再撥打上開行動電話
    與丁○○聯絡，佯稱欲購買第一級毒品海洛因3000 元，雙
    方約定在高雄市○○○路某超商交易，經警帶同丙○○前往
    該處埋伏，而於90年2月20日中午12時30分許，丁○○騎機
    車至該約定處所欲與丙○○交易時，為警當場查獲，致販賣
    未得逞，並循線查悉上情。
二、案經高雄市政府警察局鹽埕分局及高雄縣警察局移送台灣高
    雄地方法院檢察署檢察官偵查起訴。
      理  由
一、訊據被告乙○○矢口否認有販賣第一級毒品犯行，辯稱未委
    託丁○○送毒品與進行交易，也沒有請其去向他人代為收錢
    ，且未與其共用0000000000之行動電話等語。經查：
   （一）程序部分：證據能力之爭執
     １、按被告以外之人（含共同被告、共犯、被害人、證人
         等）於審判外之言詞或書面陳述，除法律有規定者外
         ，不得作為證據，新修正刑事訴訟法第159條固定有明
         文，考諸上開規定之立法意旨，係在排除傳聞證據，
         落實直接審理主義、言詞審理主義，及確保當事人之
         反對詰問權。又被告以外之人於司法警察官、司法警
         察調查中之陳述，性質上固屬傳聞證據，惟依刑事訴
         訟法第229條至第231條之1之規定，司法警察官、司法
         警察具有調查犯罪嫌疑人犯罪情形及蒐集證據等職權
         ，若其等所作之筆錄毫無例外全無證據能力，當有悖
         於刑事訴訟實體真實發見之訴訟目的，是為補救上開
         採納傳聞法則，造成之不合理情形，另增訂刑事訴訟
         法第159條之2：「被告以外之人於檢察事務官、司法
         警察官或司法警察調查中所為之陳述，與審判中不符
         時，其先前之陳述具有較可信之特別情況，且為證明
         犯罪事實存否所必要者，得為證據」，是於符合前開
         法律所列條件下，仍承認上開供述之證據適格，合先
         敘明。其中條文所謂證人之「先前不一致之陳述」，
         與一般傳聞陳述不同，蓋一般而言，傳聞陳述不得為
         證據之主要理由，在於審判外之陳述未經宣誓，亦未
         經詰問，裁判者又未能親自見聞，具有真實性之疑慮
         。而證人「先前不一致之陳述」，係指先前於審判外
         陳述之人（證人）現於法院作證，且該審判外之陳述
         與該證人於審判中之證詞相較有不一致之情形。因此
         後者既於審判中作證，即處於法院得親自觀察證人前
         後陳述不一致之反應，以判斷究何者較為可採，且就
         詰問而言，因該證人現於法院作證，被告不但得對證
         人現在之證詞進行詰問，亦得對其先前陳述為詰問，
         即對於先前不一致之陳述為詰問。因此，本院於審理
         時既已賦予被告於審判上親自詰問本案證人之機會，
         被告對於任何各該證人於警訊中、偵查中、或審理中
         有何不利於被告之證述，均有表示意見之機會，則此
         時，如法院認為先前之陳述較可信、更有據證據價值
         時，自得為證據，法院自得就其陳述之內容何者較為
         可信以為判斷，此亦為刑事訟訟法第159條之2對於傳
         聞法則之例外規定之意旨。
     ２、辯護人為被告辯護稱：證人丁○○、丙○○於警詢時
         之證述，屬被告以外之人於審判外之陳述，無證據能
         力，不得作為證據等語。惟按刑事訴訟法第159條之2
         規定所謂具有可信之特別情況，屬證據能力要件，法
         院應比較前後陳述之外部情況，例如：證人是否受到
         外力干擾、威嚇或利誘，以判斷何者較自然可信而言
         ，至於證人之陳述是否可採，係屬證據證明力層次，
         要與證據能力無關。查，證人丁○○於司法警察調查
         中所為關於被告販賣毒品之陳述，與其於本院審判中
         否認有與被告共同販賣毒品之證述不一致，然證人黃
         必成其被訴販賣毒品案件偵查中（90年度偵字第4198
         號），並未指出其於警詢時有何遭強暴、脅迫等違法
         取證情事，另其於本院90年度訴字第804號案件訊問時
         亦供述警偵訊所言均屬實在等語（參見90年度訴字第
         804號卷第15頁），復有證人即製作警訊筆錄之員警陳
         進益於台灣高等法院高雄分院90年度上訴字第1569號
         案件證稱：於製作筆錄時並無對於證人有何刑求威脅
         利誘之不正行為等語（參見台灣高等法院高雄分院90
         年度上訴字第1569號卷第54、55頁），另證人丙○○
         於本院90年度訴字第804號案件訊問時證述於警詢時並
         未遭受刑求逼供等情（參見於本院90年度訴字第804號
         卷第71頁），堪認證人丁○○、丙○○於警詢時之陳
         述，確係出於任意性無訛，未受其他外部情形之干擾
         ，且經證人丁○○，丙○○亦經本院傳訊到庭接受被
         告交互詰問，調查結果認為證人丁○○、丙○○二人
         警訊之陳述與偵查中之證述互核屬實，並與監聽譯文
         所示對話內容相符，具有特別可信且為證明被告犯罪
         事實之存否所不可欠缺，從而，依上開法條說明，本
         院認證人丁○○、丙○○於警詢中之陳述，具有證據
         能力。
     ３、就內政部警政署刑事警察局監聽號碼為0000000000號
         行動電話所得之電話譯文是否具備證據能力部分：
         按若有事實足認被告或犯罪嫌疑人有最輕本刑為三年
         以上有期徒刑之罪嫌，並危害國家安全或社會秩序情
         節重大而有相當理由可信其通訊內容與本案有關，且
         不能或難以其他方法蒐集或調查證據者，在偵查中得
         由檢察官核發通訊監察書，通訊保障及監察法第五條
         第一項第一款、第二項定有明文。是如依上開程序之
         通訊監察所取得之證據，即屬依法定程序所取得，自
         有證據能力。經查，證人即員警柯昭賢於偵查中證稱：
         係因偵辦煙毒案件而監聽丙○○之電話乙節（參見90
         年度偵字第4198號偵查卷第31頁反面），而警方對於許
         鴻裕所使用電話門號00 00000000號進行監聽，亦經報
         請檢察官同意核淮，此有台灣台北地方法院檢察署通
         訊監察書一紙附卷可查（參見台灣高等法院高雄分院91
         年度上更（一）70號卷第78頁），是警方對000000000
         0號電話監聽，既已報得檢察官同意核准為之，足見警
         方之該項電話監聽，於法並無不合，依首揭說明，該
         項電話監聽所得之譯文，自具備有證據能力。至於本
         件監聽之錄音帶業據高雄縣警察局於90年5月8日，以
         高警刑機字第81336號函文就共犯丁○○販賣第一級毒
         品案件，送交台灣高雄地方法院收執，此有高雄縣政
         府警察局94年1月4日高縣警刑六字第0930060185號一
         紙在卷可憑，而於本院90年度訴字第804號丁○○違反
         毒品危害防制條例案中亦確有收受三捲監聽錄音帶，
         此亦有本院90年度訴字第804號審理卷第52頁高雄縣政
         府警察局移送監聽錄音帶之函文一紙附卷可查，事後
         雖因該案判決確定而送執行，致未能尋獲卷內之監聽
         錄音帶，然本件之監聽係屬合法監聽，有上開監聽票
         在卷可憑，被監聽人丙○○就上開監聽之通聯紀錄經
         本院提示後亦表示「那是我向乙○○還錢之事」等（
         參見本院90年度訴字第804號第72頁），即坦承確有與
         被告乙○○通聯對話之情形，是司法警察依合法監聽
         所製作之監聽譯文，應仍認具有證據能力，至不因未
         能勘驗監聽錄音帶而遽認監聽譯文無證據能力（參見9
         3年度台上字第5002號判決意旨），本件辯護人認為無
         法勘驗監聽錄音帶而認監聽譯文無證據能力，自非可
         採。至於監聽譯文所載之內容是否即為被告乙○○所
         言，乃證明力之問題，併此敘明。
   （二）實體部分：
        １、證人丙○○於偵查中證述：「（問：海洛因向何人
            買的？）向乙○○買的，後透過他介紹認識丁○○
            之後，都由丁○○出面向我收錢」、「（問：如何
            聯絡？）我先打電話給乙○○0000000000，約定地
            點，我先去該處等，丁○○就會出現，我交給他一
            至六千元不等，他就會另外帶我去一個地方，叫我
            在那等，之後他接電話後叫我在附近地上找一找，
            就會找到」、「（問：每次都如此交易？）對」、
           「（問：共向他們買幾次？）有十幾次，每次一至六
            千元不等」「（問：當日扣得之海洛因乙包，是你
            向丁○○買的？）對」等語明確（見90年偵字第16
            18號偵查卷第42至43頁），此與證人丙○○於警訊
            中陳述「（問：你每次要購買毒品時所撥之行動電
            話0000000000號時，都是由何人與你談交易的事情
            ？）有時是丁○○，有時是一位綽號叫阿龍之男子
            接的」、「我都先打他們行動電話0000000000號，
            並在電話中談購買毒品之金額，再由他們約定地點
            ，在福德三路超商附近一帶，然後我騎機車前往約
            定地點等候，時間到了時，丁○○便騎一部機車（
            車號ＴＸＡ－305號）機車至超商處找我，我見到
            他時，我先把要購買毒品的錢先交給丁○○，經黃
            必成點收無誤後，由丁○○騎機車帶我前往丁○○
            事先藏置毒品地方，到達該地方時，由丁○○指給
            我看毒品藏置地點，於我拿到毒品交易完成後，雙
            方便各自騎車離開」、「（問：丁○○與綽號阿龍
            等二人，每次販賣毒品給你時，是否隨身攜帶？）
            沒有，因為他們怕警方當場查緝，故在與我見面之
            前，均將毒品事先藏在超商附近一帶路燈下或轎車
            輪胎旁」「（問：丁○○與綽號阿龍之男子是否共
            同販賣毒品？）我每次打其行動電話時，有時是黃
            必成接聽，有時為綽號阿龍接聽，而且跟他們其中
            任何一人談交易毒品的事均可以，只不過出來效易
            的都是丁○○本人，所以他們兩個是共同販賣毒品
            沒錯」、「九十年二月十二日十二時許被警方查獲
            當日是最後一次，這期間陸陸續續總共購買十餘次
            」等語（參見警Ｂ卷第15頁、16頁）大致相符。
       ２、參以共犯丁○○於90年2月20日偵訊中供述「（問：
           是否販賣毒品海洛因給丙○○？）是我幫『龍仔』
           去收錢，是『龍仔』叫我帶丙○○去搶衛生紙或香
           菸盒包起來的東西。」、「（問：龍仔何姓名？）
           乙○○，住鳳山青年路）」、「（問：何時地幫『
            龍仔』收錢？）去年11月開始，收了十幾次，大部
            份在福德三路。」、「（問：是否在今日交易毒品
            被警查獲？）不是，是我去幫『龍仔』收錢。」等
           語在卷（參見90年度偵字第4198號偵查卷第3頁反面
            ），亦共犯丁○○於警訊中陳稱：「（問：你跟龍
           仔與丙○○交易毒品，其方式如何？）先由丙○○
           撥打0000000000號行動電話，有時由我接聽，有時
           由『龍仔』接聽，並且電話中談妥購買毒品之價錢
           並約定時間、地點，由我出面向丙○○收錢，而『
           龍仔』會先把毒品置於香菸盒或衛生紙包內先拿到
           某一個處所放好，過後他會再打電話給我，問我收
           到多少錢，錢數對不對，對的話，他會跟我說毒品
           放在那裡，叫我帶他到放置的處所，隨後就照他的
           意思帶丙○○到現場指明告訴他要的東西就在煙盒
           或衛生紙內，叫他自己去拿，之後，我們分手就離
           開，他跟我說人在那裡，叫我把錢拿去交給他等語
           相符（見警Ｂ卷第2頁），復有證人即現場查獲警員
           柯昭賢於偵查中證稱：「我們偵辦一件煙毒案，由
           台北監聽丙○○電話，發現丙○○都打0000000000
           電話，向綽號『德仔』、『龍仔』之人買毒品，後
           來我們由監聽中確定丙○○向『龍仔』他們買得毒
           品後，聲請搜索票查獲到丙○○，丙○○承認有向
           綽號『龍仔』、『德仔』之人買毒品，並且願意配
           合我們查獲販毒給他之人，後來我們把他借提出去
           ，當天丙○○用電話打0000000000之電話言明，要
           買毒品並且約定以前常交易之處，之後我們去該處
           埋伏，之後，丙○○認出『德仔』騎機車過來，四
           處查看有無警方埋伏，後來我們依丙○○之指認，
           逮得丁○○」（見90年度偵字第4198號偵查卷第32
           頁背面）、「當（時）丁○○身上無任何毒品，但
           他們交易模式是先交錢給丁○○他們，丁○○收錢
           後，再騎機車載丙○○到乙○○事先把毒品藏好之
           處取貨，他們毒品通常是事先把毒品用衛生紙包好
           或藏於煙盒中放在地上，丁○○會指示說東西會放
           於何處」等語（見90年度偵字第4198號偵查卷第33
           頁反面），核與上開證人丙○○、丁○○於偵查及
           警詢時證述之歷次購買毒品交易模式及查獲情節相
           符。
       ３、其次，證人丙○○於本院審理時證述確實有於89年
           底撥打0000000000號行動電話向販毒之人購買海洛
           因等語（參見本院審理卷第88頁），而0000000000
           之行動電話用戶自1998年（即民國87年）11月16日
           至2001年（即民國90年）2月20日確實為證人丙○○
           無訛，此亦有台灣大哥大股份有限公司通聯紀錄一
           份在卷可查（參見台灣高等法院高雄分院91年度上
           更（一）70號卷第94頁至95頁），另證人丁○○於
           本院審理坦承外號為「德仔」（參見本院審理卷第
           122頁），並且經本院提示監聽譯文後亦未表示監聽
           譯文之記載有不實之處（參見本院審理卷第122頁）
           ，而依卷附監聽譯文（參見台灣高等法院高雄分院
           91年度上更（一）70號卷第56頁至57頁），證人許
           鴻裕以0000000000號行動電話撥打至0000000000之
           對話內容如下：
            Ａ─龍（90年1月21日下午3時44分）
            Ａ：德仔到了沒
            Ｂ：還沒，等下打給你
            龍─Ａ（90年1月21日下午3時47分）
            龍：德仔6點之前才回來
            Ａ：你跟他說回來請他打給我
            Ａ─龍（90年1月21日下午5時9分）
            Ａ：我裕仔
            龍：準時，講好了
            Ａ─龍（90年1月21日下午5時54分）
            Ａ:哥仔，我裕仔，6點他會在那邊哦
            龍：會
            Ａ：一半他知道？
            龍：他知
            Ａ─龍（90年1月21日下午6時）
            Ａ:哥仔，我到了，他到了嗎？
            龍：快到了
            Ａ─龍（90年1月21日下午6時9分）
            Ａ：我到了，沒看到德仔
            龍：他快到了
            Ａ：快點，在難過了
            由上開通話內容證人丙○○最後一句「快點，在難
            過了」等語，顯示證人丙○○毒癮發作，而急須購
            買海洛因止癮，亦與證人丙○○證述係以0000000
            000號行動電話向販毒之人購買毒品乙節相符；另
            從上開對話內容，亦可證明證人丙○○係先與德仔
            以外之人「龍」聯繫，另由「德仔」與之接觸，而
            證人丁○○復又坦承「德仔」即為其本人，而證人
            丁○○復於警訊中供述有以0000000000（應係0000
            000000之誤）與龍仔聯絡向丙○○收錢等語（參見
            警B卷第3頁），亦與卷附00000000000電話通聯紀
            錄顯示0000000000與0000000000有密切聯繫等情相
            核屬實（參見90年度偵字第4198號偵查卷第35 、
            36頁），顯與證人丙○○前開證述購買海洛因之情
            節係先以000000 0000聯繫乙○○，約定交易地點
            ，復由丁○○出面收錢並帶至另一地拿取毒品等情
            相符。
        ４、再查，另從90年1月30日下午5時零2分證人丙○○
            以0000000000號行動電話撥打至0000000000之監聽
            譯文內容（參見台灣高等法院高雄分院91年度上更
            （一）70號卷第59頁）裕─德仔
            Ａ：德仔，我裕仔有方便嗎？
            德：有
            Ａ：現過去
            德：6點半，去加油站等，鐵路的加油站
            Ａ：可是他都和我約在7-11
            德：哦，再過去那個7-11
            足認證人丙○○亦有以0000000000號撥打00000000
            00號與「德仔」即證人丁○○聯絡，上開00000000
            00號確為被告乙○○與丁○○共用。此外復有證人
            丙○○以0000000000號行動電話與被告及丁○○共
            用之0000000000行動電話聯絡之通話紀錄一份在卷
            可按（參見台灣高等法院高雄分院91年度上更（一
            ）70號卷第87頁至92頁、第94頁至95頁），並有證
            人丙○○甫向丁○○以二千元購得之海洛因一包扣
            案可佐，而該海洛因成分亦經鑑定無訛，有法務部
            調查局鑑定通知書（編號000000000號）一份在卷
            足憑（參見台灣高等法院高雄分院91年度上更（一
            ）70號卷第55頁）。
        ５、證人丙○○於本院審理時雖改口證稱毒品都是向阿
            德一人購買，與之通話亦僅阿德一人，並不認識被
            告等語（參見本院審理卷第93頁、第94頁），另證
            人丁○○亦更異其證詞證述0000000000號係其單獨
            使用，並無與他人共用，監聽譯文內容中「龍哥」
            、「龍仔」均為其綽號，丙○○係向其一人購買毒
            品等語（參見本院審理卷第121頁及122頁），然查
            依上開監聽譯文內容所示，「德仔」與接聽電話之
            人顯非屬同一人，否則何以證人丙○○會向接聽電
            話之人詢問「我到了，沒看到『德仔』」，接聽電
            話之人隨後並回覆「他快到了」，另證人丙○○先
            前經法院提示通聯紀錄後，亦不否認有與被告沈奇
            龍進行通聯（參見本院90年度訴字第804號卷第72
            頁），此外，行動電話0000000000號之使用者「龍
            」從90年1月21日下午3時44分起迄90年1月21日下
            午6時9分即與丙○○所使用之0000000000號進行通
            聯，亦與證人丙○○證述僅與證人丁○○進行通話
            及證人丁○○所證述上開行動電話門號0000000000
            號僅其一人使用，未與他人共用之情有所未合；詢
            之證人丙○○、丁○○變更證詞之原因，二人均稱
            當初於偵查中係為脫免丁○○之刑責，而將販賣毒
            品之犯行均推由乙○○承擔等語，然查證人丙○○
            於偵查中並非只證述被告乙○○販賣海洛因，亦包
            括證述丁○○亦有販賣海洛因，例如「（問：當日
            扣得之海洛因乙包是你向丁○○買的？）對」（參
            見90年度偵字第4198號偵查卷第19頁），若證人許
            鴻裕與丁○○已勾串脫免丁○○刑責，證人丙○○
            應將所有販賣毒品之行為推由被告，何須再證述黃
            必成亦有販賣毒品之行為？又證人丙○○於90年11
            月12日在台灣高等法院高雄分院訊問時對於海洛因
            向何人所買業已證稱忘記了等語（參見台灣高等法
            院高雄分院90年度上訴字第1569號卷第75頁），何
            以相隔三年多反而清楚記得僅係向丁○○一人購買
            毒品，顯非事理之常；另證人丁○○於偵查中並非
            完全為被告乙○○不利之陳述：例如（問：乙○○
            帶你去該處拿貨否？）不是，是沈某要帶我去那看
            房子」（參見90年度偵字第4198號偵查卷第26頁）
            、「（問：當天替沈某賣毒品時被查獲？）不是，
            我是要騎機車就被抓了」、「（問：何以內勤偵訊
            時說海洛因是肥龍給你的？）他不是乙○○，只是
            外號叫肥龍」等語（參見90年度偵字第4198號偵查
            卷第25頁及反面），證人丁○○亦未將販賣毒品之
            犯行，全然推由被告一人承擔，是以，證人丙○○
            、丁○○於本院審理時之證述僅二人互相聯絡購買
            海洛因之事宜係迴護被告之詞，不足採取。
        ６、又販賣毒品海洛因，罪行重大，苟被告無利可圖，
            豈有干冒觸法之危險，仍願販賣海洛因之理，是被
            告有營利之意圖，至為明顯。又被告與丁○○共同
            販賣毒品予證人丙○○約十幾次，每次一千至六千
            元，而於最後一次90年2月12日以2000元向丁○○
            購買海洛因等事實，業據證人丙○○證述在卷，本
            院以最有利於被告計算販賣次數為十次，販賣毒品
            予證人丙○○，至少得利16000元（6000＋2000 ＋
            1000Ｘ8＝16000）。綜上所述，被告販賣毒品海洛
            因，事証明確，堪以認定。
三、核被告所為，係犯毒品危害防制條例第四條第一項販賣第一
    級毒品罪。被告與丁○○間，就上開販賣海洛因予丙○○犯
    行，有犯意聯絡及行為分擔，皆為共同正犯。另於90年2月
    20日中午12時30分許，販賣第一級毒品海洛因予丙○○，經
    警埋伏查獲之行為，既有販賣毒品之故意，並由丁○○依約
    前往，應認已著手實施販毒之行為，是核其所為，係犯同條
    例第四條第五項之販賣第一級毒品未遂罪（參見最高法院85
    年3月12日85年度第四次刑事庭會議決議見解參照）。被告
    先後多次販賣第一級毒品既遂、一次販賣第一級毒品未遂之
    犯行，時間緊接，犯罪構成要件相同，顯係基於概括犯意反
    覆為之，為連續犯，應依刑法第五十六條之規定以一販賣既
    遂罪論（本刑為死刑、無期徒刑不得加重）。又其多次持有
    海洛因進而販賣，多次持有之低度行為皆應為其後多次販賣
    之高度行為所吸收，均不另論罪。另被告連續販賣海洛因予
    他人施用，固戕害他人之身心，惟念其對重典之認識不夠深
    切，且販毒次數、數量不多，與大量販賣毒品者不同，誠屬
    法重情輕，倘對其販賣海洛因之犯行科以法定最輕刑之無期
    徒刑，猶嫌過重，衡酌其情尚有可憫恕之處，爰依刑法第59
    條規定減輕其刑。爰審酌被告有事實欄所載之前科紀錄，有
    台灣高等法院被告全國前案紀錄在卷可查，再為本件連續販
    賣海洛因予他人施用，戕害他人之身心，助長毒品之氾濫，
    惡性非輕，惟念其販賣次數及期間非長、所得不多等一切情
    狀，量處有期徒刑14年。末按毒品危害防制條例第19條第1
    項規定犯該條例第四條之罪者，其供犯罪所用之物，沒收之
    。係刑法第38條第第1項第2款、第3項但書之特別規定，採
    義務沒收主義（最高法院93年度台上字第2948號判決採同見
    解）。本件供被告販毒所用之門號0000000000號之行動電話
    一具（序號000000000000000號），係被告所有，業據證人
    丁○○於警詢中供述在卷（參見警B卷第1頁反面），雖均未
    扣案，但無證據業已滅失，仍應依毒品危害防制條例第十九
    條第一項之規定宣告沒收。另被告販賣毒品所得16000，亦
    應依毒品危害防制條例第19條第1項之規定宣告沒收，如全
    部或一部不能沒收時，以其財產抵償之。
據上論結，應依刑事訴訟法第299條第1項前段、毒品危害防制條
例第4條第1項、第19條第1項、刑法第11條、第28條、第56條、
第59條，判決如主文。
本案經檢察官甲○○到庭執行職務。
中      華      民      國   94   年    5   月   11   日
                   鳳山刑事第2庭
                   審判長法  官  邱明弘
                         法  官  胡宜如
                         法  官  廖建瑜
以上正本證明與原本無異。
如不服本判決，應於收受送達後10日內向本院提出上訴書狀。
　　　　　　　　　       書記官  張家榮
中　　華　　民　　國　　94　　年　　5 　　月　　11　　日
毒品危害防制條例第4條
製造、運輸、販賣第一級毒品者，處死刑或無期徒刑；處無期徒
刑者，得併科新臺幣 1 千萬元以下罰金。
製造、運輸、販賣第二級毒品者，處無期徒刑或 7 年以上有期徒
刑，得併科新臺幣 7 百萬元以下罰金。
製造、運輸、販賣第三級毒品者，處 5 年以上有期徒刑，得併科
新臺幣 5 百萬元以下罰金。
製造、運輸、販賣第四級毒品者，處 3 年以上 10 年以下有期徒
刑，得併科新臺幣 3 百萬元以下罰金。
製造、運輸、販賣專供製造或施用毒品之器具者，處 1 年以上 7
年以下有期徒刑，得併科新臺幣 1 百萬元以下罰金。
前五項之未遂犯罰之。
毒品危害防制條例第19條
犯第 4 條至第 9 條、第 12 條、第 13 條或第 14 條第 1 項、
第 2 項之罪者，其供犯罪所用或因犯罪所得之財物，均沒收之
，如全部或一部不能沒收時，追徵其價額或以其財產抵償之。
為保全前項價額之追徵或以財產抵償，得於必要範圍內扣押其財
產。
犯第 4 條之罪所使用之水、陸、空交通工具沒收之。
